【裁判字號】    89,交易,115
【裁判日期】    891229
【裁判案由】    公共危險等
【裁判全文】
臺灣基隆地方法院刑事判決                        八十九年度交易字第一一五號
    公  訴  人  臺灣基隆地方法院檢察署檢察官
    被      告  甲○○
                乙○○
右列被告因公共危險等案件，經檢察官提起公訴 (八十九年度偵字第四三六九號)，
本院判決如左：
    主  文
甲○○、乙○○服用酒類，不能安全駕駛動力交通工具而駕駛，各處拘役貳拾日，如
易科罰金均以佰元折算壹日，均緩刑貳年。
甲○○被訴過失傷害部分公訴不受理。
    事  實
一、甲○○、乙○○二人明知酒後駕駛車輛，易致生公共危險，且飲酒後呼氣中酒精
    成份達每公升０‧二五毫克以上者，不得駕車。甲○○仍於民國八十九年十月十
    八日晚間十一時許，在基隆市○○路某海產店內，飲用半瓶多玉泉清酒至翌（十
    九）日凌晨一時許，已達不能安全駕駛之程度時，騎乘車號ＱΖＶ—八Ｏ六號輕
    型機車，自基隆市○○街往八堵方向行駛。適乙○○亦於八十九年十月十八日晚
    間七時許，在基隆市中山區德和里里民大會堂飲用不明數量之酒類後，已達不能
    安全駕駛之程度後，仍騎乘車號ＧＱＦ—九八一號重型機車，欲返回基隆市○○
    街一九六巷十八號四樓住處。而於上開時、地，甲○○、乙○○二人均因不勝酒
    力而疏於注意，彼此發生對撞。使乙○○因而人車倒地，並受有頭部外傷併顱骨
    骨折之普通傷害（過失傷害部分，業據告訴人撤回告訴，詳如下述），甲○○經
    警測得其呼氣中之酒精成份達每公升Ｏ‧八五毫克，乙○○經採取其血液檢驗結
    果，測得其血液中酒精濃度為154.2MG/DL。
二、案經基隆市警察局第一分局報請台灣基隆地方法院檢察署檢察官偵查起訴。
    理  由
壹、有罪部分
  一、右揭事實，迭據被告甲○○、乙○○於警訊、偵查中及本院審理時坦承不諱，
      並有酒精值測試表、長庚紀念醫院基隆分院臨床病理檢驗報告單、測試觀察紀
      錄表、交通事故調查報告表各一紙、舉發違反道路交通管理事件通知單二份、
      照片十八張等在卷可稽。
  二、依台灣高等法院檢察署所彙編之刑法第一百八十五條之三酒後駕車「不能安全
      駕駛」認定標準之相關論文資料一書中，台大醫學院吳木榮醫師、台北醫學院
      附設醫院蔡尚穎醫師、中央警察大學交通學系暨交通管理研究所程玉傑先生、
      蔡中志教授等人於彼等之研究著作中，均對血液中、呼氣中酒精之濃度對汽車
      駕駛人之影響提出報告 ，如血液中酒精在30-50mg/dl時 ，駕駛能力變差，在
      50-100mg/dl 時，多話、大笑、感覺障礙，100-150mg/dl時，說話含糊、腳步
      不穩、可能會噁心，150-200mg/dl時，明顯酒醉、噁心、步履蹣跚（而呼氣中
      酒精濃度與血液中酒精濃度比為二千比一至二千三百比一）。本件被告甲○○
      之呼氣酒精濃度為0.85mg/L(茲以最低值之二千比一計算)，經計算為170mg/dl
      ，被告乙○○血液中酒精濃度為154.2MG/DL，依常人之反應，應已達明顯酒醉
      、噁心、步履蹣跚之程度，再者，呼氣中酒精濃度如達0.55mg/L時，其肇事率
      為一般人之十倍，凡此均載明於上開彙編文集中。本件被告甲○○、乙○○二
      人之呼氣酒精濃度及血液酒精濃度分別為0.85mg/L及154.2MG/DL，足以影響其
      二人判斷力及肢體協調能力，且又肇事，足證被告二人騎乘機車時已達不能安
      全駕駛之程度甚明，事證明確，被告二人犯行均堪認定。
  三、核被告甲○○、乙○○二人所為，均係犯刑法第一百八十五條之三之公共危險
      罪。爰審酌被告二人於酒後騎乘機車，嚴重危害交通安全，被告甲○○已於事
      後與被害人乙○○達成和解，賠償乙○○之損失，被告二人並坦承犯行，表示
      悔意等一切情狀，各量處如主文所示之刑，並均諭知易科罰金之折算標準。末
      查被告二人前未曾受有期徒刑以上刑之宣告，有本院被告全國前案紀錄表在卷
      可按，彼等因一時失慮而罹刑章，經此偵審程序教訓，應已知所警惕而無再犯
      之虞，本院因認前開宣告之刑，以暫不執行為適當，均併予宣告緩刑二年，以
      啟自新。
貳、公訴不受理部分
  一、公訴意旨另以：被告甲○○於八十九年十月十九日凌晨一時許，騎乘車號ＱΖ
      Ｖ—八Ｏ六號輕型機車，自基隆市○○○街往八堵方向行駛。途經龍安街二九
      二之一號前時，原應注意汽車除行駛於單行道或指定行駛於左側車道外，在未
      劃標線之道路，應靠右行駛，而依當時情形，又無不能注意情事，竟疏於注意
      ，在上開路段靠左行駛，致撞及騎乘車號ＧＯＦ—九八一號重型機車之乙○○
      ，使乙○○受有如前開有罪部分事實欄所述之傷害，因認甲○○涉有過失傷害
      罪嫌。
  二、按告訴乃論之罪，告訴人於第一審辯論終結前得撤回其告訴，又告訴經撤回者
      ，應諭知不受理之判決，刑事訴訟法第二百三十八條第一項、第三百零三條第
      三款分別定有明文。查本件告訴人乙○○告訴被告甲○○過失傷害案件，起訴
      書認係觸犯刑法第二百八十四條第一項前段罪名，依同法第二百八十七條規定
      ，須告訴乃論。茲據告訴人於八十九年十二月十五日當庭撤回告訴，依照首開
      說明，此部分爰不經言詞辯論，逕為不受理之諭知。
據上論斷，應依刑事訴訟法第二百九十九條第一項前段、第三百零三條第三款、第三
百零七條、刑法第一百八十五條之三、第四十一條、第七十四條第一款、罰金罰鍰提
高標準條例第二條，判決如主文。
本案經檢察官周慶華到庭執行職務
中      華      民      國      八十九      年    十二    月   二十九   日
                                  臺灣基隆地方法院刑事第二庭
                                      法  官  陳  培  仁
右正本證明與原本無異。
對於本件判決如有不服，應於收受送達後十日內，向本院提出上訴書狀，上訴於臺灣
高等法院，並按他造當事人之人數附具繕本。
                                      書記官  施  鴻  均
中      華      民      國       九十       年     一     月     四     日
附錄論罪法條
刑法第一百八十五條之三：
服用毒品、麻醉藥品、酒類或其他相類之物，不能安全駕駛動力交通工具而駕駛者，
處一年以下有期徒刑、拘役或三萬元以下罰金。


司法院資訊處製作；財團法人民間司法改革基金會備份。
